臺灣士林地方法院刑事判決　　　　　　　 94年度訴字第724號
公　訴　人　臺灣士林地方法院檢察署檢察官
被　　　告　甲○○
指定辯護人　本院公設辯護人　林龍輝
上列被告因違反槍砲彈藥刀械管制條例案件，經檢察官提起公訴
（94年度偵字第5781號），本院經訊問被告後，被告為認罪之答
辯，本院合議庭裁定認為宜由受命法官獨任以簡式審判程序審理
並判決如下：
    主  文
甲○○未經許可，寄藏槍砲之主要組成零件，處有期徒刑拾月。
併科罰金新台幣貳萬元，罰金如易服勞役以銀元參佰元即新台幣
玖佰元折算壹日。
扣案槍枝主要組成零件土造金屬槍管壹拾支沒收。
    事  實
一、甲○○未經主管機關許可，於民國94年2 月1 日下午4 時許
    搭乘徐健鐘（業經臺灣臺北地方法院檢察署為不起訴處分）
    所駕駛之車號7P-6820 號自用小客車，前往桃園縣某地，未
    經許可而自綽號「阿華」之不詳姓名年籍之成年男子取得槍
    砲之主要組成零件土造金屬槍管10支，為之寄藏於其上開自
    用小客車前乘客座下方，擬攜回台北市○○區○○路1 段70
    號5 樓住所藏放，惟於同日21時許，上開自用小客車行經國
    道公路泰山收費站時，即為員警當場查獲，並扣得上開槍枝
    主要組成零件土造金屬槍管10支。
二、案經臺北市政府警察局中山分局報告臺灣臺北地方法院檢察
　　署呈請臺灣高等法院檢察署核轉台灣士林地方法院檢察署檢
    察官偵察起訴，本院經訊問被告後，被告為認罪之答辯，本
    院合議庭裁定認為宜由受命法官獨任以簡式審判程序審理並
    判決。
    理  由
一、上開犯罪事實，業據被告甲○○於審理中自白在卷，並有扣
    案槍管10支佐證，而被告為綽號「阿華」者寄藏之扣案槍管
    10支，經內政部警政署刑事警察局鑑定，確認為土造金屬槍
    管，此有該局94年2 月18日刑鑑字第0940020781號槍彈鑑定
    書在卷為憑，該槍管並屬內政部86年11月24日（86）內警字
    第8670683 號公告之槍砲彈藥主要組成零件乙節，復經內政
    部管認定在案，製有該部94年3 月8 日內授警字第09401002
    71號函在卷可參。被告於警偵訊中雖一度否認犯罪，辯稱對
    於綽號「阿華」者所交付之物並無槍枝零件之認識云云，惟
    被告係與綽號「阿華」者聯繫後，特地自台北前往桃園縣取
    物等情，除為被告自承外，並為偵查中之同案被告徐健鐘即
    開車搭載被告之汽車駕駛人所供述在卷，如被告對於所取得
    之物無所認識，何以台北、桃園兩地往返奔波？其於警偵訊
    中之辯解，顯係臨訟飾卸之詞，委無足採。其於審理中自白
    ，無悖於扣案槍管等各項跡證，堪認與事實相符。
二、核被告所為，係犯槍砲彈藥刀械管制條例第13條第4 項未經
    許可寄藏槍枝主要組成零件罪。爰審酌被告甫於94年1 月6
    日因無故持有改造手槍、子彈而為警查獲，此有卷附台灣士
    林地方法院檢察署94年度偵字第1387號起訴書附卷為憑，雖
    尚未經審結，然其於同年2 月1 日即再犯本案，罪質相同，
    實應重懲，惟念犯後坦承犯行，所持有之槍管復尚未造成實
    害等一切情狀，量處如主文所示之刑，並諭知罰金如易服勞
    役之折算標準。扣案土造金屬槍管10支，為槍砲之主要組成
    零件，不得持有，核屬違禁物，應依刑法第38條第1 項第1
    款沒收之。
據上論斷，應依刑事訴訟法第299 條第1 項前段、第273 條之1
第1 項，槍砲彈藥刀械管制條例第13條第4 項，刑法第11條前段
、第42條第2 項、第38條第1 項第1 款，罰金罰鍰提高標準條例
第2 條，現行法規所定貨幣單位折算新台幣條例第2 條，判決如
主文。
本案經檢察官王以文到庭執行職務。
中　　華　　民　　國　　94　　年　　12　　月　23      日
                臺灣士林地方法院刑事第七庭
　　                    法  官  楊得君
以上正本證明與原本無異。
如不服本判決，應於判決送達後10日內，向本院提出上訴狀。
                        書記官  曾韻蒔
中　　華　　民　　國　　94　　年　　12　　月　　23　　日
